臺灣高雄地方法院刑事判決　　　　　　　94年度訴字第1003號
公　訴　人　臺灣高雄地方法院檢察署檢察官
被　　　告　戊○○
指定辯護人　本院公設辯護人黃之中
上列被告因違反毒品危害防制條例案件，經檢察官提起公訴（93
年度偵字第22414 號），本院判決如下：
    主  文
戊○○販賣第二級毒品，累犯，處有期徒刑柒年貳月。扣案之子
彈柒顆（其中貳顆口徑為零點捌吋制式子彈、另貳顆口徑為直
徑捌ｍｍ土造子彈、餘貳顆口徑為玖ｍｍ制式子彈、剩壹顆制式
霰彈子彈）均沒收之。
      事  實
一、戊○○前於民國（下同）86年間，因搶奪、麻醉藥品管理條
    例等案件，分別經判處有期徒刑10月、4 月，定應執行刑1
    年；又於87年間，因竊盜、偽造文書、麻醉藥品管理條例等
    案件，依序經判處有期徒刑2 年6 月、4 月、6 月，經定應
    執行刑3 年1 月，並與前揭定應執行刑1 年，接續執行，於
    89年6 月9 日假釋出獄，再經撤銷假釋，執行殘刑1 年2 月
    19日，甫於92年2月24日執行完畢。
二、詎戊○○仍不知悔改，基於營利販賣第二級毒品安非他命之
    意圖，於93年5 月12日下午3 時30分許，經綽號「小白」之
    甲○○之介紹，與綽號「阿林仔」之丙○○相約於同日下午
    4 時許，在高雄市○○區○○路73號即福安宮分館民俗技藝
    館內，由丙○○持有子彈7 顆（具殺傷力之子彈6 顆即2 顆
    口徑為０‧38吋制式子彈、2 顆口徑為直徑8 ｍｍ土造子彈
    、2 顆口徑為9 ｍｍ制式子彈及底部鏽蝕不具殺傷力而不具
    殺傷力之１２ＧＡＵＧＥ制式霰彈子彈1 顆）為交易代價，
    由戊○○販售第二級毒品安非他命1 小包（重量不詳）予丙○○，彼此互易；嗣戊○○將上開其中之子彈4 顆（2 顆口
    徑為０‧38吋制式子彈、2 顆口徑為直徑8 ｍｍ土造子彈）
    再轉交丁○○（丁○○涉嫌違反槍砲彈藥刀械管制條例部分
    ，業經本院93年12月15日以93年度訴字第1769號判處有期徒
    刑2 年2 月，併科罰金新臺幣25萬元）暫放在高雄市○○區
    ○○路168 號；迨於93年5 月18日晚上11時15分許，丁○○
    攜上開4 顆子彈在高雄市○○路75號龍翔飯店1810號房內之
    ，為警查獲扣案。嗣警續循線於93年6 月18日，在高雄市○○區○○路599 巷2 號4 樓內，又扣得戊○○其餘交易所得
    之上開3 顆子彈（具殺傷力口徑為9 ｍｍ制式子彈2 顆、底
    部鏽蝕不具殺傷力１２ＧＡＵＧＥ制式霰彈子彈1 顆）。
三、案經內政部警政署刑事警察局移送臺灣高雄地方法院檢察署
    檢察官偵查起訴。
      理  由
壹、程序方面
    按被告以外之人於偵查中向檢察官所為之陳述，除顯有不可
    信之情況者外，得為證據，刑事訴訟法第159 條之1 第2 項
    定有明文。證人甲○○、丁○○、丙○○於臺灣高雄地方法
    院檢察署檢察官93年11月30日、93年12月30日、94年1 月12
    日於偵查中所為之陳述，對被告而言，屬被告以外之人於偵
    查中向檢察官所為之陳述，依上揭法條規定，原則上具證據
    能力，而被告復未提出證人甲○○、丁○○、丙○○於偵查
    中所為證述有何顯不可信之情況，自得為證據，合先敘明。
貳、實體方面
一、訊據被告戊○○固不否認有於前揭時、地交付第二級毒品安
    非他命一小包予丙○○之事實，惟否認有何以上開安非他命
    一小包與丙○○持有上開子彈７顆，作為互易代價而販賣第
    二級毒品之犯行，並辯稱：前揭子彈７顆係丁○○向丙○○
    索取，並非伊與丙○○間作為販賣安非他命之代價云云。
二、經查：
  (一)、被告戊○○右開犯行，已據被告於93年6 月30日警詢初供
      時稱：丙○○於上開時、地向伊索取安非他命，伊不便向
      丙○○拿錢，所以他（指丙○○）拿前揭7 顆子彈給伊等
      語（詳警卷第36頁第9 行）綦詳，核與證人甲○○於94年
      1 月12日偵訊及本院94年6 月3 日審訊時證述：丙○○打
      電話給我，問我這裡有無安非他命，丙○○說他沒有錢說
      要用子彈換毒品，於是我將電話拿給戊○○聽，丙○○叫
      我帶戊○○去他服務的上開民俗技藝館，我帶戊○○、丁○○等人抵達該技藝館內，戊○○直接交給丙○○安非他
      命一包，丙○○以上開子彈交給戊○○等語情節相符，且
      證人丙○○於本院94年6 月3 日審訊時亦證述：伊身上沒
      有錢，所以要用子彈換取安非他命，因此，伊打電話連絡
      友人甲○○，並請甲○○將電話轉交給伊所不認識之戊○○聽，伊確實於電話內有向戊○○提及以子彈抵毒品代價
      之交換，在上開技藝館內，戊○○則以安非他命一小包交
      換伊之7 顆子彈，適時因該技藝館負責人回來，戊○○立
      即取走7 顆子彈並迅速帶他們離開等語情節相符，再酌被
      告於93年10月13日警詢時供稱：當日下午約3 時、4 時許
      ，我與、丁○○、綽號「小白」的甲○○等人，在高雄市
      ○○路、博愛路附近一家星光旅館內…，此期間甲○○接
      到一通行動電話說她朋友要買安非他命，問我要不要賣，
      我要綽號阿林仔之丙○○過來星光旅館，但丙○○說他公
      司（指上開技藝館）沒有人，要我們過去高雄市○○區○○路73號福安宮分館民俗技藝館，我當時駕駛我承租的５
      Ｑ─００３９號自用小客車前往，我抵達該技藝館時，丙○○已在該處等候等語（詳警卷第43頁第10行至第14行）
      情節以觀，足見本件被告戊○○與證人丙○○於上開時地
      確實事先用電話相互談論，以子彈換取安非他命之情節，
      並透過中間人甲○○帶同雙方原互不認識之被告戊○○與
      證人丙○○見面，且事後又完成用子彈換取安非他命交易
      之事實，應堪確認。
  (二)、次查被告戊○○於上開交易時間係93年5 月12日下午4 時
      許在高雄市○○區○○路73號福安宮分館民俗技藝館內，
　　　自丙○○處取得該７顆子彈後，又將其中子彈4 顆（2 顆
  　　口徑為０‧38吋制式子彈、2 顆口徑為直徑8 ｍｍ土造子
　　  彈）轉交丁○○暫放在高雄市○○區○○路168 號，嗣經
　    丁○○攜往前址龍翔飯店處，為警於93年5 月18日晚上11
 　 　時15分許，查獲並扣得該4 顆子彈之事實，亦經被告戊○○於警卷第44頁第8 行至第12行、第38頁第6 行至第9 行
      之警詢時供述綦詳，並有本院93年度訴字第1769號刑事判
      決書一件、上開子彈4 顆之內政部警政署刑事警察局93年
      6 月1 日刑鑑字第0930112670號槍彈鑑定書（詳警卷第76
      頁至第82頁）在卷可稽。又被告戊○○另將上開其餘子彈
      （具殺傷力口徑為9 ｍｍ制式子彈2 顆、底部鏽蝕不具殺
      傷力１２ＧＡＵＧＥ制式霰彈子彈1 顆）攜往高雄市左營
      區文自高雄市○○區○○路599 巷2 號4 樓自己住居處所
      放置，並經警於93年6 月18日，當場查獲且扣得該3 顆子
      彈（具殺傷力口徑為9 ｍｍ制式子彈2 顆、底部鏽蝕不具
      殺傷力１２ＧＡＵＧＥ制式霰彈子彈1 顆）之事實，亦經
      被告戊○○於警卷第36頁第4 行至第7 行、第38頁第第6
      行至第9 行第52頁第4 行至第8 行之警詢時供述明確，並
      有上開子彈3 顆之內政部警政署刑事警察局93年8 月17日
      刑鑑字第0930132458號槍彈鑑定書（詳警卷第83頁至第89
      頁）、臺灣高雄地方法院檢察署93年度偵字第12 330號、
      第14954 號起訴書一件附卷可佐。審酌被告戊○○於警詢
      已自承供述先前並不認識丙○○，竟於93年5 月12日下午
      3 時許，駕車搭載丁○○、甲○○共同前往高雄市○○區
      ○○路73號福安宮分館民俗技藝館，與素昧平生之丙○○
      見面後，立即以安非他命換取得上開子彈情節，綜合觀之
      ，亦徵本件被告戊○○係以安非他命換取丙○○上開7 顆
      子彈，而獲取不法利益情節，應可確信。又被告戊○○交
      付丙○○之一小包粉末，確為安非他命，並由丙○○、甲○○於事後之先後施用殆盡之事實，亦經證人丙○○及甲○○證述在卷，另證人丁○○於本院94年6 月3 日審訊時
　　　證稱：伊、戊○○、甲○○共同前往上開民俗技藝館內，
　　　目的係為拿子彈，到的時候丙○○拿出子彈給我云云，惟
　　　參諸其與被告戊○○二人平日關係密切（此由上開被告戊○○取得7 顆子彈後，隨即將其中4 顆具殺傷力之子彈交
　　　丁○○保管可明），足見證人丁○○上開證詞，無非迥護
　　　被告之詞，實無可信。故本件事證明確，被告戊○○所辯
      ，無非卸責之詞，不足採信。是被告戊○○販賣安非他命
      犯行，洵堪認定。
三、按(一)安非他命為毒品危害防制條例第2 條第2 項第2 款所稱
    之第二級毒品，另非法販賣安非他命，均以行為人主觀上認
    識其為屬於安非他命，並有營取不法之利益之犯意，客觀上
    復有販入、賣出，或二者兼而有之之表徵（行為），為其構
    成要件；所稱之不法利益云者，並不侷限於有形之金錢或其
    他財物之一端，即其他滿足行為人之一切無形利得亦包括在
    內（參考最高法院84年臺上字第3876號判決意旨），故被告
    雖係以安非他命換取丙○○持有之上開子彈7 顆，僅其中6
    顆具有殺傷力，另1 顆子彈雖不具殺傷力，然客觀上均仍屬
    具有相當價值之金錢以外之財物，故被告戊○○交付安非他
    命1 小包予丙○○，雙方仍具交易之對價，是被告戊○○交
    付安非他命行為，仍屬販賣第二級毒品行為，故核被告戊○○所為，係構成毒品危害防制條例第4 條第2 項之販賣第二
    級毒品安非他命之罪。(二)其因販賣安非他命而持有安非他命
    之低度行為，均應分別為販賣第二級毒品之高度行為所吸收
    ，不另論罪。(三)被告前於86年間，因搶奪、麻醉藥品管理條
    例等案件，分別經判處有期徒刑10月、4 月，定應執行刑1
    年；又於87年間，因竊盜、偽造文書、麻醉藥品管理條例等
    案件，依序經判處有期徒刑2 年6 月、4 月、6 月，經定應
    執行刑3 年1 月，並與前揭定應執行刑1 年，接續執行，於
    89 年6月9 日假釋出獄，再經撤銷假釋，執行殘刑1 年2 月
    19 日 ，甫於92年2 月24日執行完畢之事實，有臺灣高等法
    院被告全國前案紀錄表及臺灣高雄地方法院檢察署刑案資料
    查註紀錄表、本院93年度訴字第909 號刑事判決書各一份在
    卷可稽，其於5 年之內，再犯本件有期徒刑以上之罪，為累
    犯，應依刑法第47條之規定，就法定刑之有期徒刑部分加重
    其刑。(四)爰審酌被告販出之安非他命僅一小包，且對象僅丙○○一人，其與一般毒販動輒交易數量及對象甚多，顯有不
    同等一切情狀，爰量處如主文所示之刑。(五)至於扣案7 顆子
    彈係被告販賣毒品所得之財物，亦據證人甲○○、丙○○於
    本院審訊時供明在卷，應依毒品危害防制條例第19條第1 項
    前段宣告沒收。
四、據上論斷，應依刑事訴訟法第299 條第1 項前段，毒品危害
    防制4 條第2 項、第19條第1 項，刑法第11條、第47條，判
    決如主文。
本案經檢察官乙○○到庭執行職務。
中    華  　民  　國    94  　年　  7     月    8     日
                  刑事第五庭  審判長法  官  李政庭
                                    法  官  郭瓊徽
                                    法  官  施添寶
中　　華　　民　　國　　94　　年　　8 　　月　　5 　　日
以上正本證明與原本無異。
如不服本判決，應於收受送達後10日內向本院提出上訴書狀。
　　　　　　　　　　　　　          書記官  陳威志
附錄論罪科刑法條
毒品危害防制條例第4條第2項：
製造、運輸、販賣第二級毒品者，處無期徒刑或七年以上有期徒
刑，得併科新台幣七百萬元以下罰金。
